臺灣高等法院臺中分院刑事判決　　　 100年度上易字第1005號
上　訴　人
即　被　告　張承志
上列上訴人因竊盜案件，不服臺灣南投地方法院100年度審易字
第84號中華民國100年7月7日第一審判決（起訴案號：臺灣南投
地方法院檢察署100年度偵字第1995號），提起上訴，本院判決
如下：
    主  文
上訴駁回。
    理  由
一、依刑事訴訟法第350條、第361條、第362條、第367條規定，
    不服地方法院之第一審判決而上訴者，須提出上訴書狀，並
    應敘述具體理由，為上訴必備之程式；其所提出之書狀未敘
    述上訴理由，或僅曾以言詞陳述上訴理由者，均應於上訴期
    間屆滿後二十日內補提理由書於第一審法院。第一審法院經
    形式審查，認逾期未補提上訴理由者，應定期間先命補正；
    逾期未補正者，為上訴不合法律上之程式，應以裁定駁回。
    倘已提出上訴理由，但所提非屬具體理由者，則由第二審法
    院以上訴不合法律上之程式，判決駁回。而所謂具體理由，
    必係依據卷內既有訴訟資料或提出新事證，指摘或表明第一
    審判決有何採證認事、用法或量刑等足以影響判決本旨之不
    當或違法，而構成應予撤銷之具體事由，始克當之（例如：
    依憑證據法則具體指出所採證據何以不具證據能力，或依憑
    卷證資料，明確指出所為證據證明力之判斷如何違背經驗、
    論理法則）；倘僅泛言原判決認定事實錯誤、違背法令、量
    刑失之過重或輕縱，而未依上揭意旨指出具體事由，或形式
    上雖已指出具體事由，然該事由縱使屬實，亦不足以認為原
    判決有何不當或違法者（例如：對不具有調查必要性之證據
    ，法院未依聲請調查亦未說明理由，或援用證據不當，但除
    去該證據仍應為同一事實之認定），皆難謂係具體理由，俾
    與第二審上訴制度旨在請求第二審法院撤銷、變更第一審不
    當或違法之判決，以實現個案救濟之立法目的相契合，並節
    制濫行上訴（最高法院97年度臺上字第892號判決意旨可資
    參照）。又理由是否具體，則屬第二審法院審查之範圍，不
    在命補正之列，亦即上訴書狀已記載理由，並有具體之敘述
    時，其上訴既屬合法，第二審法院固應就其理由之是否可取
    ，為實體之審理及判斷；如認其上訴書狀雖記載理由，但並
    未具體敘述時，則無須再命補正，可逕認其上訴不合法，以
    判決駁回之（此有最高法院97年度臺上字第1281號判決意旨
    可參）。
二、本案上訴人即被告張承志（下稱被告）不服原審判決提起上
    訴，其上訴理由略以：被告犯後已坦承一切罪狀，此應適用
    刑法第57條第10款規定犯罪態度良好，不得依被告之前科資
    料為憑，因而斷定被告不知悔改，故依刑法第59條規定，請
    依法酌量減輕其刑云云。
三、經查，按刑罰之量定，屬法院自由裁量之職權行使，應審酌
    刑法第57條所列各款事由及一切情狀，為酌量輕重之標準，
    並非漫無限制；量刑輕重係屬事實審法院得依職權自由裁量
    之事項，苟已斟酌刑法第57條各款所列情狀而未逾越法定刑
    度，不得遽指為違法；且在同一犯罪事實與情節，如別無其
    他加重或減輕之原因，下級審量定之刑，亦無過重或失輕之
    不當情形，則上級審法院對下級審法院之職權行使，原則上
    應予尊重（最高法院72年臺上字第6696號、75年臺上字第70
    33號判例及85年度臺上字第2446號判決意旨參照）。原審以
    被告罪證明確，審酌被告素行不佳，曾有多次前科紀錄，且
    其前因竊盜等案件，經法院判處有期徒刑確定，經入監執行
    後，嗣於99年11月8日縮短刑期假釋出監，縮刑期滿日期為
    99年11月15日（參照卷附臺灣高等法院被告前案紀錄表等）
    ，仍不知警惕並改過向善，竟又為本案竊盜犯行，其犯罪之
    動機、目的、手段、犯罪所得財物（即車牌號碼061-GSW號
    重型機車及置放在置物箱內之新臺幣575元）之性質、價值
    、金額，被害人所受危害情形，被告犯罪後坦承犯行、態度
    良好等一切情狀，量處被告有期徒刑六月，如易科罰金以新
    臺幣一千元折算一日，原審顯係本於被告之責任為基礎，並
    已具體斟酌刑法第57條所列情形而為量定，並未偏執一端，
    而有失之過重之情事，依上開最高法院判例、判決意旨，不
    得遽指為違法。且原審業已就被告上訴所提及之犯罪後坦承
    犯行、態度良好等情加以審酌，至於原審對於被告之犯罪紀
    錄併予審酌，此係基於刑法第57條第5款「犯罪行為人之品
    行」規定，原審據此而為被告科刑之審酌事由，核屬有據。
    至於被告上訴意旨提及之刑法第59條，該條係規定：「犯罪
    之情狀顯可憫恕，認科以最低度刑仍嫌過重者，得酌量減輕
    其刑。」，非為被告所言只要認罪即有該條之適用，且本院
    參酌被告前有多次犯罪紀錄，有如前述，其不知心生警惕，
    痛改前非，反而再次觸犯本罪，核其犯罪情狀，並無顯可憫
    恕而認科以最低度刑仍嫌過重之情形，被告上訴意旨顯有誤
    會。
四、綜上所述，本院依形式上觀察認原審判決認事用法並無違法
    或不當之處，量刑亦屬妥適，被告上訴理由並未依據卷內既
    有訴訟資料或提出新事證，指摘或表明第一審判決有何採證
    認事、用法或量刑等足以影響判決本旨之不當或違法，而構
    成應予撤銷之具體事由，自非屬得上訴第二審之具體理由。
    依上揭法律規定及判決意旨，被告提起之第二審上訴不合法
    律上程式，爰不經言詞辯論，判決駁回上訴。
據上論斷，應依刑事訴訟法第367條前段、第372條，判決如主文
。
中    華    民    國   100    年    8     月    2     日
            刑事第十二庭  審判長法  官  康  應  龍
                                法  官  王  國  棟
                                法  官  楊  真  明
以上正本證明與原本無異。
不得上訴。
                                書記官  李  淑  芬
中    華    民    國   100    年    8     月    2     日